【裁判字號】    89,易,4980
【裁判日期】    900425
【裁判案由】    竊盜
【裁判全文】
臺灣高雄地方法院刑事判決                        八十九年度易字第四九八號
    公  訴  人  台灣高雄地方法院檢察署檢察官
    被      告  丁○○
    被      告  乙○○
右列被告因竊盜案件，經檢察官提起公訴（八十九年度偵字第二０七九二號），本院
判決如左：
    主  文
乙○○共同連續攜帶兇器竊盜，處有期徒刑拾月。
丁○○幫助共同連續攜帶兇器竊盜，處有期徒刑月，如易科罰金，以佰元折算壹
日。
螺絲起子、鉗子、鐵鎚各壹支及鑿子貳支，均沒收。
    事  實
一、乙○○曾因違反肅清煙毒條例、懲治盜匪條例等案件，台灣台東地方法院裁定應
    執行有期徒刑十一年，於民國八十九年二月間假釋出獄，仍不知悔改，夥同甲○○（同案被告，嗣到案後另行審結），共同意圖為自己不法之所有，並基於概括
    之犯意，於八十九年九月十三日十三時許，及同年月十四日十四時五十分許，於
    高雄縣仁武鄉仁福村海軍陸戰隊學校營區內，以客觀上對人之生命、身體具危險
    威脅之鐵鎚、螺絲起子、鉗子、鑿子及乙炔切割器等工具，竊取該校所有之籃球
    架、鋁製門、窗框、鋁片（以乙炔切割後燒熔成塊）等物。丁○○則基於幫助乙○○、甲○○行竊之犯意，將其叔叔所有車號ＸＴ－一六一六小貨車借與乙○○
    及甲○○二人開往上開行竊地點，以作為載運行竊所得之物，使乙○○、甲○○
    得以遂行其等行竊籃球架、鋁製門、窗框及鋁片等笨重之物。嗣於八十七年九月
    十四日十四時五十分許，被告乙○○、甲○○甫行竊得手，即為戊○○發現報警
    當場查獲，並扣得甲○○所有，供犯罪所用之螺絲起子一支、鉗子一支、鐵鎚一
    支、鑿子二支。
二、案經高雄縣警察局仁武分局報請台灣高雄地方法院檢察署檢察官偵查起訴。
    理  由
一、訊據被告乙○○、丁○○均否認有何竊盜犯行，被告乙○○辯稱：我與甲○○看
    該處廢棄已久，以為是沒人要的，籃球架本來就切好的，鋁門窗之前就有人破壞
    及拆走，我們去才把剩下的拿走而已，庫房的鋁皮不是我們所剪，也不是我們燒
    的，去時就已經在悶燒了；又被告丁○○是無辜的，第一次是我向她借車，說要
    載一些廢棄的鋁門窗，她不太願意借車給我，我叫她跟我上去看看，她在現場不
    知道我們在做何事，第二次是她來向我們催討車子才到現場的云云。另被告丁○○則辯稱：我跟本不知情，我只是借車給乙○○，第一次借車時即九月十三日因
    不放心，所以才與他們一起上去，九月十四日我叔叔要用到車，我打電話給他們
    ，但打不通所以我就直接上去找他們云云。惟查：(1)右揭事實業據同案被告甲○○於警訊及檢察官訊問時供認不諱，而被告丁○○於警訊時被問及查獲情形時供
    稱：「．．當時乙○○、甲○○用乙炔在切割營區內鋁鐵時，見警方來，他們二
    人就往後山跑．．」，核與證人戊○○之指述情節相符，足認被告乙○○與同案
    被告甲○○確有以乙炔切割籃球架及鋁片燒熔之舉，其等辯稱：並未以乙炔切割
    籃球架及鋁片云云，不足採信。(2)現場經本院九十年一月三十一日勘驗結果，雖
    已無人使用，惟其建物結構完整良好，其建築型式一般人由外觀即可看出係軍用
    房舍，顯非無主廢棄之物，有勘驗筆錄及照片十幀附卷可按，且被告乙○○、同
案被告甲○○於警方到達時即欲往後山逃逸等情，亦經被告丁○○於警訊中供述
    在卷，顯然被告乙○○及同案被告甲○○對自己所為確有不法之認識，是被告乙○○辯稱：該處廢棄已久，以為是沒人要的云云，亦無足採。(3)再者，被告丁○○於警訊時業已供稱：被告乙○○、同案被告甲○○二人於用乙炔切割鋁鐵及偷
    竊籃球架時有在場；乙○○八十九年九月十四日中午十三時叫伊至該營區內幫他
    撿鋁製品及鐵器等情，而該營區又顯非無主之物，業如前述，是被告丁○○辯稱
    伊不知情，只是借車給乙○○云云，斷無可採。被告乙○○、同案被告甲○○雖
    於審理中陳稱被告丁○○全然不知情云云，顯有偏頗之虞，無足採信；另證人丙○○證述甲○○出賣竊得之籃球架時，被告丁○○並未在場，亦僅能證明被告丁○○未參與處分贓物之情，尚無解於被告丁○○幫助竊盜之責。此外，復有扣案
    同案被告甲○○所有供本件犯罪所用之螺絲起子一支、鉗子一支、鐵鎚一支、鑿
    子二支，及警訊照片八幀附卷可資佐證，事證明確，被告乙○○、丁○○二人之
    犯行洵堪認定。
二、核被告乙○○所為，係犯刑法第三百二十一條第一項第三款攜帶兇器竊盜罪，被
    告丁○○所為，則係犯刑法第三十條第一項前段、第三百二十一條第一項第三款
    之幫助攜帶兇器竊盜罪（公訴人認被告丁○○係與被告乙○○、同案被告甲○○
    共犯加重竊盜罪，然被告丁○○僅出借小貨車以幫助被告乙○○、同案被告甲○○遂行竊盜犯行，尚無證據證明其事前參與同謀或事後參與分贓，其雖於姚昭德
    等人行竊時在場，然並未參與構成要件行為之實施，該地又屬人煙罕至之處，亦
    無需把風，是尚難認被告丁○○與被告乙○○、同案被告甲○○三人間，有犯意
    之聯絡及行為之分擔，公訴人容有誤會）。被告乙○○前後二次竊盜行為，時間
    緊接，所犯罪名相同，顯係基於概括犯意為之，屬連續犯，依法加重其刑，其與
    同案被告甲○○間，有犯意聯絡及行為分擔，為共同正犯。被告丁○○幫助連續
    竊盜，為幫助犯，按正犯之刑減輕之。末查乙○○曾因違反肅清煙毒條例、懲治
    盜匪條例等案件，台灣台東地方法院裁定應執行有期徒刑十一年，於八十九年二
    月間假釋出獄之事實，有台灣高等法院被告全國前案紀錄表及台灣高雄地方法院
    檢察署刑案資料查註紀錄表各一份附卷可按，公訴人認其為累犯，容有誤會。爰
    審酌被告乙○○前有多次前科，於假釋中仍不知悛悔，再行犯案，其不願正途營
    生，竟思不勞而獲；被告丁○○不知明辯是非，昧於朋友之情，將小貨車借予被
    告乙○○行竊，犯後猶不能坦承犯行並深切反省，惟惡性尚輕等等一切情狀，分
    別量處如主文所示之刑，並就被告丁○○部分，諭知易科罰金之折算標準，以勵
    自新。扣案之螺絲起子、鉗子、鐵鎚各一支及鑿子二支，係共犯即同案被告甲○○所有供本件犯罪所用之物，業據甲○○於警訊時供述在卷，均依刑法第三十八
    條第一項第二款之規定，宣告沒收。至公訴人認被告乙○○所為，亦涉犯刑法第
    三百二十一條第一項第二款之毀越門扇、牆垣或其他安全設備竊盜罪，然上開行
    竊地點，平常沒有門禁，也沒有人員派駐，門窗沒有鎖等情，業據證人查戊○○
    證述在卷，是被告乙○○並無何毀越門扇、牆垣或其他安全設備竊盜而竊盜之行
    為，公訴人引用該條款，容有未洽。
三、同案被告甲○○，嗣到案後另行審結，附此敘明。
據上論斷，應依刑事訴訟法第二百九十九條第一項前段，刑法第二十八條、第五十六
條、第三百二十一條第一項第三款、第三十條第一項、第二項、第四十一條第一項、
第三十八條第一項第二款，罰金罰鍰提高標準條例第二條，判決如主文。
中      華    民      國      九十      年      四    月    二十五    日
                                  臺灣高雄地方法院刑事庭
                                      法  官    吳  宏  榮
右正本證明與原本無異。
如不服本判決，應於判決送達後十日內，向本院提出上訴狀。
                                      書記官    呂  怜  勳
中      華      民      國      九十      年      四    月    二十五    日
附錄本案論罪科刑法條：
刑法第三百二十一條第一項第三款
犯竊盜罪而有左列情形之一者，處六月以上五年以下有期徒刑：
三、攜帶兇器而犯之者。


司法院資訊處製作；財團法人民間司法改革基金會備份。
